【裁判字號】    90,易,3635
【裁判日期】    901019
【裁判案由】    竊盜
【裁判全文】
臺灣高雄地方法院刑事判決                          九十年度易字第三六三五號
    公  訴  人  臺灣高雄地方法院檢察署檢察官
    被      告  丙○○
    被      告  丁○○
    右  一  人
    選任辯護人  張鐵君律師
右列被告等因竊盜案件，經檢察官提起公訴（九十年度偵字第九三二二號），本院判
決如左：
    主  文
丙○○共同攜帶兇器竊盜，處有期徒刑柒月，緩刑參年。
丁○○共同攜帶兇器竊盜，處有期徒刑陸月，如易科罰金，以參佰元折算壹日，緩刑
參年。
扣案之棉質白色手套貳付，均沒收。
    事  實
一、丙○○與丁○○共同意圖為自己不法之所有，基於竊盜之犯意聯絡，於民國九十
    年四月八日凌晨一時三十分許，在高雄市○○街一○一號前，持丙○○所有客觀
    上可供兇器使用之Ｔ型螺絲起子乙支，由丁○○把風，丙○○則手戴棉質白色手
    套，以上開Ｔ型螺絲起子，竊取乙○○所持有車牌號碼六Ｍ─五七六一號自小客
    車，得手後由丙○○駕駛該車離去。嗣於同（八）日凌晨二時十分許，因丙○○
    駕駛上開所竊得之自小客車，行經高雄縣鳳山市○○路與新康街口時，與甲○○
    所騎乘之車牌號碼ＯＰＩ─七三一號機車發生擦撞後逃逸後，將上開自小客車棄
    置在瑞隆東路與武營路口，經甲○○報警處理，始循線查獲，並扣得棉質白色手
    套二付。
二、案經高雄縣警察局鳳山分局移送台灣高雄地方法院檢察署檢察官偵查起訴。
    理  由
一、右揭事實，業據被告丙○○及丁○○於警訊及偵、審中均供承不諱，核與證人即
    被害人乙○○於警訊中證述之情節相符，並證人即與被告丙○○發生擦撞之甲○○於警訊及偵查時、及證人即目擊擦撞事故之林金榮於警訊時證述屬實，且有贓
    物認領保管收據乙紙附卷可稽；此外，復有棉質白色手套二付扣案可資佐證。是
    被告等之自白核與事實相符，堪信為真實。從而，本件事證明確，被告等上揭竊
    盜犯行，應堪認定。雖被告丁○○於本院審理時辯稱：因丙○○想要開車，始叫
    伊把風而竊取該自小客車，但本件應僅係使用竊盜，並無不法所有意圖云云，惟
    被告丙○○係因與甲○○發生擦撞，始將車丟棄路邊逃逸乙情，已詳如前述，而
    自小客車價值非貲，衡諸常情，一般竊取者均係欲據為己有，尚難以被告丙○○
    於竊車行駛肇事後，棄車逃逸之畏罪行為，即謂其自始僅有使用意圖，而無不法
    所有之竊盜犯意。
二、按Ｔ型螺絲起子在客觀上足對人之生命、身體、安全構成威脅，具有危險性，被
    告等攜帶Ｔ型螺絲起子行竊，核被告丙○○及丁○○所為，均係犯刑法第三百二
    十一條第一項第三款之加重竊盜罪。被告等就上揭犯行，有犯意聯絡及行為分擔
    ，皆為共同正犯。爰審酌被告等之品行，貪圖不法利益，而為本件犯行，被告丙○○為本件犯行提議者，為圖己欲，並由其下手行竊，犯罪情節較重，被告丁○○係為基於幫助友人即被告丙○○之意思，而參與本件犯行，犯罪情節較輕，犯
    罪之手段、目的、所生危害，所得財物已為被害人領回，及犯後坦認犯行等一切
    情狀，分別量處如主文所示之刑，被告丁○○之部分並諭知易科罰金之折算標準
    ，以資懲儆。又被告等前均未曾受有期徒刑以上刑之宣告，有台灣高等法院被告
    全國前案紀錄表及台灣高雄地方法院檢察署刑案資料查註紀錄表可按，因一時失
  慮，偶罹刑典，且已坦承犯行，經此偵審程序及刑之宣告後，應知警惕，而無再
    犯之虞，本院認前開所宣告之刑，以暫不執行為適當，併均宣告緩刑三年，以啟
    自新。另扣案之棉質白色手套二付，為被告等所有供犯罪所用之物，業據被告等
    供承在卷，應依刑法第三十八條第一項第二款，宣告沒收。至供犯罪所用之Ｔ型
    螺絲起子乙支，並未扣案，且已不知遺落何處，業據被告丙○○供明在卷，為免
    日後執行困難，爰不另為沒收之諭知，併此敘明。
據上論斷，應依刑事訴訟法第二百九十九條第一項前段，刑法第二十八條、第三百二
十一條第一項第三款、第三十八條第一項第二款、第四十一條第一項、第七十四條第
一款，罰金罰鍰提高標準條例第一條前段、第二條，判決如主文。
本案經檢察官黃彩秀到庭執行職務。
中      華      民      國        九十    年      十    月      十九    日
                                  臺灣高雄地方法院刑事第六庭
                                      法  官   洪榮家
右正本證明與原本無異。
如不服本判決，應於判決送達後十日內，向本院提出上訴狀。
                                      書記官   陳寰瑛
中      華      民    國        九十    年      十    月      十九    日
附錄本案論罪科刑法條全文：
刑法第三百二十一條第一項：
  犯竊盜罪而有左列情形之一者，處六月以上五年以下有期徒刑：
  一、於夜間侵入住宅或有人居住之建築物、船艦，或隱匿其內而犯之者。
  二、毀越門扇、牆垣或其他安全設備而犯之者。
  三、攜帶兇器而犯之者。
  四、結夥三人以上而犯之者。
  五、乘火災、水災或其他災害之際而犯之者。
  六、在車站或埠頭而犯之者。


司法院資訊處製作；財團法人民間司法改革基金會備份。
